Inventaris van het archief van het Bisdom Rotterdam, ca. 1850-1971
Nationaal Archief, Den Haag
- Brief van R.Duyvestijn, secretaris van het Diocesaan Centrum voor Katholieke Actie, over de geldelijke bijdrage uit de parochies. Met bijlage., 1962; 2263; 1 omslag
- Brief van W.Hendriks te Diemen over de Katholiekendag op, 14 september 1918; 2264; 1 stuk
- Brief van J.H.Schiebroek te 't Veld aan H.Boekraad te Leiden over de namen van de deelnemers aan de Katholiekendag., 1920; 2265; 1 stuk
- Brief van P.Facunolus, Capucijn te IJmuiden, over de bisschoppelijke brieven., 1957; 2266; 1 omslag
- Doorslag van brief aan mej. G.Raedsts te Sevenum over een geldelijke bijdrage., 1962; 2267; 1 stuk
- Stukken betreffende RK Kring inzake goedkeuring statuten d.d.27 april 1925, 2268; 1 stuk
- Stukken betreffende de benoeming van pastoor J.Nieuwendijk te Kwadendamme tot geestelijk adviseur van deusdedit., 1921; 2269; 1 stuk
- Stukken betreffende de genealogie van Lambert d'Overschie, gehuwd met Margaretha Duyst van Voorhout., z.j.; 2270; 1 stuk
- Correspondentiekaart houdende dank voor bijdrage., z.j.; 2271; 1 stuk
- Correspondentie met L.Schmedding over de schoolwedstrijden van de gemeente Amsterdam. Met bijlage., 1927; 2272; 1 omslag
- Brieven van D.Heuschen te Luik over een aanvrage om een huis te openen voor de zusters van Barmhartigheid in Amsterdam., 1889; 2273; 1 omslag
- Rekeningen en verantwoordingen van J.M.van Paasschen te Middelharnis, rentmeester van het RK bisdom van Haarlem, nopens de goederen in Overflakkee. Met bijlagen., 1927-1935; 2274; 1 omslag
- Stukken betreffende pacht en polderzaken onder beheer van J.M.van Paasschen te Middelharnis, rentmeester van het bisdom Haarlem., 1920-1928, 1930-1934, 1947; 2275; 1 omslag
- Stukken betreffende pacht en polderzaken onder beheer van C.J.H.van den Broek te Haarlem, rentmeester van het bisdom Haarlem., 1881-1883, 1885-1906, 1908, 1910-1911, 1913-1920; 2276; 1 omslag
- Financiele stukken van de Sint Josephkapel te Melissant., 1895, 1900-1901, 1903, 1905, 1908, 1915, 1917-1918, 1920-1935; 2277; 1 omslag
- Stukken betreffende de aankoop van het pand Molendijk 3 te Zwartewaal/Heemvliet betreffende een nieuwe stichting van de Benedictinessen van Oosterhout., 1964-1966; 2278; 1 omslag
- Circulaire van Fr. Poelrijk houdende de liturgievernieuwing., 1965; 2279; 1 stuk
- Circulaires houdende de Seminarie-actie, 1960-1963; 2280; 1 omslag
- Informatie-bulletins van het bisdom., 1968-1970; 2281; 1 omslag
  Openbaarheid beperkt tot 01-01-2021
- Bulletins voor de priesters van het dekenaat Rotterdam., 1968-1971; 2282; 1 omslag
- Circulaire houdende de salaire inpassing van godsdienstleraren, werkzaam bij het bijzonder voortgezet onderwijs., 1968; 2283; 1 stuk
- Circulaire houdende een publicatie onder de titel "Wij vieren eerste communie, een feestelijk gebeuren voor volwassenen en kinderen"., 1968; 2284; 1 stuk
- Circulaire houdende een kanseloproep bij gelegenheid van de Vredesweek 1968 Europa, verzoening, vrede en veiligheid., 2285; 1 stuk
- Circulaires houdende anti honger aktie 1968, 2286; 1 omslag
- Informatie-bulletin index (informatie, dokumentatie, katholiek stedelijk). Met bijlage., 1968; 2287; 1 omslag
- Circulaire houdende de aankondiging Vredesdag 1 januari 1969 en aanbeveling voor de op 1 januari 1969 te houden collecte ten behoeve van de Pax Christi-beweging. Met bijlage., 1968; 2288; 1 omslag
- Stukken betreffende de Pauselijke Missiewerken (PMW-Nederland)., 1968; 2289; 1 omslag
- Stukken betreffende het orientatiecentrum voor kerkelijke roeping te Tilburg., 1968; 2290; 1 omslag
- Circulaire houdende het organiseren van een vredesweek in Rotterdam door het Interkerkelijk Vredesberaad (IKV) van 22 tot 29 september 1968, 2291; 1 stuk
- Circulaire houdende de oprichting en doelstelling van de Raad van Kerken in Nederland., 1968; 2292; 1 stuk
- Circulaire aan alle priesters van de Rooms-Katholieke Kerk in de Nederlandse Kerkprovincie inzake de taak van de priesters., 1968; 2293; 1 stuk
- Circulaire houdende ontwerp-rapporten van de centrale commissie van het Pastoraal Concilie., 1968; 2294; 1 stuk
- Brief van de bisschoppen van Nederland houdende aandacht voor de komende Adventsactie 1968 ten behoeve van de kerk in Latijns Amerika., 2295; 1 stuk
- Brief van de bisschoppen van Nederland over de anti-katholieke stromingen in Nederland. Met bijlage., 1941; 2296; 1 omslag
- Vastenbrief van de bisschoppen van Nederland over: "Hoe zien wij de kerk" 1959, 2297; 1 stuk
- Brief van de bisschoppen van Nederland over het overlijden van Hare Koninklijke Hoogheid Prinses Wilhelmina., 1962; 2298; 1 stuk
- Brief van de bisschoppen van Nederland over het Concilie., 1962; 2299; 1 stuk
- Stukken betreffende het Herderlijk schrijven van de bisschoppen van 30 september over het Concilie., z.j.; 2300; 1 omslag
- Vastenbrief 1963 van de bisschoppen van Nederland over de goedheid en onze levensvernieuwing als antwoord op die goedheid., 2301; 1 stuk
- Brief van de bisschoppen van Nederland over het overlijden van paus Johannes XXIII en het a.s. Conclaaf., 1963; 2302; 1 stuk
- Brief van de bisschoppen van Nederland over de huwelijks-problematiek., 1963; 2303; 1 stuk
- Brief van de bisschoppen van Nederland over de heropening van het concilie., 1963; 2304; 1 stuk
- Brief van de bisschoppen van Nederland over de viering van het 150-jarig bestaan van onze onafhankelijkheid., 1963; 2305; 1 stuk
- Brieven van de bisschoppen van Nederland over de liturgie. Met bijlage., 1964, 1969; 2306; 1 omslag
- Brief van de bisschoppen van Nederland over de derde zittingsperiode van het Concilie., 1964; 2307; 1 stuk
- Brief van de bisschoppen van Nederland over het godsdienst onderwijs op de lagere school., 1965; 2308; 1 stuk
- Brief van de bisschoppen van Nederland over boete en vergeving., 1965, 1969; 2309; 1 omslag
- Brief van de bisschoppen van Nederland over Radboudzondag, 11 januari 1970; 2310; 1 stuk
- Brief van de bisschoppen van Nederland over Onze Kardinaal 70 jaar (Alfrink) 5 juli 1970, 2311; 1 stuk
- Brief van de bisschoppen van Nederland over het fundament Jezus Christus., 1970; 2312; 1 stuk
- Brief van de bisschoppen van Nederland over een extra collecte ten behoeve van de Nationale Actie Peru. Met bijlage., 1970; 2313; 1 omslag
- Brief van de bisschoppen van Nederland over het priesterlijk celibaat., 1970; 2314; 1 stuk
- Brief van de bisschoppen van Nederland over de abortus provocatus. Met bijlage., 1971; 2315; 1 omslag
- Vastenbrief van de bisschoppen van Nederland over zondigheid, schuld, biecht, en boete., 1960; 2316; 1 stuk
- Brief van M.Jansen, bisschop van Rotterdam, over de keuze van een heilige als patroon van het bisdom., 1959; 2317; 1 stuk
- Stukken betreffende de kerkenbouw-zondag., 1959-1965; 2318; 1 omslag
- Brief van M.Jansen, bisschop van Rotterdam, over Herderlijk woord tot mijn priesters., 1959; 2319; 1 stuk
- Brief van M.Jansen, bisschop van Rotterdam, over een vijftal vragen die ter bespreking aan de heren Dekens werden voorgelegd., 1959; 2320; 1 stuk
- Brieven van M.Jansen, bisschop van Rotterdam, over het bouwen van een klein seminarie en de ingebruikname. Met bijlage., 1959-1963; 2321; 1 omslag
- Brieven van M.Jansen, bisschop van Rotterdam, over een vastenoffer., 1960; 2322; 1 omslag
- Brieven van M.Jansen, bisschop van Rotterdam, over priesterroepingen en het priestertekort. Met bijlagen., 1960, 1964; 2323; 1 omslag
- Mededelingenblad van de Nederlandse Katholieke Sportbond over de sportzondag, een dag van bezinning en gebed, over de plaats van de sport in onze opgang naar de Heer., 1961-1962; 2324; 1 omslag
- Brief van M.Jansen, bisschop van Rotterdam, over stipendia voor missen., 1962; 2325; 1 stuk
- Circulaire van dr. M.J.de Jong, officiaal van het bisdom, inzake de kerkelijke rechtbank., 1962; 2326; 1 stuk
- Brief van M.Jansen, bisschop van Rotterdam, over een voordracht van kardinaal Alfrink inzake het Concilium Vaticanum II., 1962; 2327; 1 stuk
- Brief van M.Jansen, bisschop van Rotterdam, over de eerste Concilie periode., 1962; 2328; 1 stuk
- Brieven van M.Jansen, bisschop van Rotterdam, over Wereldmissiedag. Met bijlagen., 1963-1964, 1969; 2329; 1 stuk
- Brief van M.Jansen, bisschop van Rotterdam, over een Diocesaan Centrum voor Zielzorg., 1964; 2330; 1 stuk
- Brief van M.Jansen, bisschop van Rotterdam, over het godsdienst onderricht op de katholieke scholen., 1964; 2331; 1 stuk
- Circulaire van M.Jansen, bisschop van Rotterdam, inzake praktische regelingen in verband met de oprichting van het diocesaan bestuurscollege en secretariaat., 1968; 2332; 1 stuk
- Circulaire houdende enkele gedachten voor een preek., z.j.; 2333; 1 stuk
- Circulaire van M.Jansen, bisschop van Rotterdam, inzake een collecte voor de voltooiing van het Pastoraal Concilie. Met bijlage., 1969; 2334; 1 omslag
- Circulaires van M.Jansen, bisschop van Rotterdam, inzake de diocesane adviescommissie tot reorganisatie van de kerkelijke financiering in het bisdom Rotterdam. Met bijlage., 1969; 2335; 1 omslag
- Brief van M.Jansen, bisschop van Rotterdam, over zijn ontslag als bisschop. Met bijlagen., 1970; 2336; 1 omslag
- Brief van dr. A.J.Simonis, bisschop van Rotterdam, over zijn benoeming als bisschop. Met bijlage., z.j.; 2337; 1 omslag
- Circulaire van het diocesaan bestuurscollege inzake een ontwerp-honoreringsregeling voor de priesters in de territoriale zielzorg., 1971; 2338; 1 stuk
- Circulaire van dr. A.J.Simonis, bisschop van Rotterdam, inzake opname van mgr. M.A.Jansen in het OLV Gasthuis te Amsterdam., 1971; 2339; 1 stuk
- Circulaire van M.Jansen, adm. ap. van het bisdom Rotterdam, inzake de vierde interkerkelijke vredesweek., 1970; 2340; 1 stuk
- Circulaire houdende een extra collecte voor het bedrijfsapostolaat., z.j.; 2341; 1 stuk
- Agenda voor de jaarvergaderingen 1969 van de priesters van het dekenaat Rotterdam., z.j.; 2342; 1 stuk
- Circulaires van drs. J.L.S.Rogier, directeur van het Katholiek Kerkelijk Bureau, inzake parochie-samenvoegingen., 1969; 2343; 1 omslag
- Circulaire houdende de bespreking van de aanbevelingen bij het ambsrapport op de plenaire vergadering van het Pastoraal Concilie., 1969; 2344; 1 stuk
- Brief van pater J.Collignon te Rotterdam over Open Hof voor missionarissen., 1969; 2345; 1 stuk
- Circulaires houdende de week van het gebed voor de eenheid der christenen., 1969; 2346; 1 omslag
- Stukken betreffende het veertig-jarig priesterfeest van de bisschop van Rotterdam M.A.Jansen op 22 mei 1969., 2347; 1 omslag
- Circulaires houdende huwelijkskwesties. Met bijlage., 1969; 2348; 1 omslag
- Circulaires houdende een motie betreffende de prediking., 1969; 2349; 1 omslag
- Lijst van aangelegenheden betreffende het bisdom., 1968-1969; 2350; 1 stuk
- Stukken betreffende Roepingenzondag 20 april 1969., 2351; 1 omslag
- Stukken betreffende Wereldmissiedag van de kinderen, 29 april 1970 en 19 mei 1971, 2352; 1 omslag
- Circulaire van de Stichting Melania-Gilde Ontwikkelings-samenwerking inzake een collecte., 1970; 2353; 1 stuk
- Circulaire van het Convent der Kerken van Rotterdam inzake het doorgeven van ziekenhuisopnamen aan wijkzielzorgers., 1970; 2354; 1 stuk
- Circulaires van het diocesaan bestuurscollege inzake de voortgezette pastorale training in het bisdom Rotterdam., 1970; 2355; 1 omslag
- Circulaires van het service-centrum jeugdzielzorg inzake een pastorale training voor jeugdpastores., 1970; 2356; 1 omslag
- Circulaire van het aktiekomitee Tjigugur inzake de financiering van een kinderziekenhuis., z.j.; 2357; 1 stuk
- Circulaire van de werkgroep Samen 70 inzake een tentoonstelling., z.j.; 2358; 1 stuk
- Circulaire van het Pastoraal Concilie van de Nederlandse kerkprovincie inzake vragen om vrede., z.j.; 2359; 1 stuk
- Circulaire van het pastoraal Instituut van de Nederlandse kerkprovincie inzake een nieuwe uitgave "Pastoraal Concilie in de publiciteit". z.j., 2360; 1 stuk
- Circulaire houdende gedachten voor een preek ten behoeve van het bedrijfsapostolaat., 1970; 2361; 1 omslag
- Lijst getiteld hoogstwaarschijnlijke inhoudsopgave toekomstige randstadbundel., z.j.; 2362; 1 stuk
- Lijst met data voor bijeenkomsten van het Katholiek Centrum voor Welzijnsbehartiging met de parochiele maatschappelijke centra en de parochiele caritas instellingen., 1970; 2363; 1 stuk
- Circulaire van het centraal pastoraal beraad inzake Vormplechtigheden 1970, 2364; 1 stuk
- Brief van mvr. A.de Goede Legerstee over het ontvangen van het H.Vormsel. Met bijlage, 1958. Stukken betreffende de werkgroep Vredesweek., z.j.; 2365; 2 omslagen
- Brief van scheidende bisschop M.A.Jansen aan al zijn priesters., 1971; 2366; 1 stuk
- Brief aan mgr. dr. A.J.Simonis over zijn benoeming tot bisschop van Rotterdam. Met bijlage., 1971; 2367; 1 omslag
- Circulaire van de vicarissen inzake de wijding van mgr. dr. A.J.Simonis tot bisschop van Rotterdam., 1971; 2368; 1 stuk
- Stukken betreffende de financiele reorganisatie van het bisdom., 1971; 2369; 1 omslag
- Circulaire van de Pastorale Gids inzake de nationale werkgroep professioneel pastoraat en zijn samenwerkingsverbanden., 1971; 2370; 1 stuk
- Kaartsysteem houdende een overzicht van parochies inzake gemeente en parochiaal armbestuur., z.j.; 2371; 1 omslag
  Alfabetisch op dekenaat en plaats.
- Brief van pater Jeremias van Lieshout over de priesterwijding. Met bijlagen., 1959; 2372; 1 omslag
- Brief van J.H.M.Derksen over een foto ten gunste van de jubileumviering van het Katholieke Onderwijzers Verbond., 1959; 2373; 1 stuk
- Brief van W.Bokeloh, deken van 's-Gravenhage, over de inzegening van de half openbare kapel. Met bijlagen., 1958; 2374; 1 stuk
- Dankbetuiging van mvr. de Goede i.v.m. toediening van het H.Sacrament v.h. Vormsel., 1958; 2375; 1 stuk
- Kaartsysteem houdende alfabetisch gerangschikte trefwoorden van onderwerpen die voorkomen in het archiefmateriaal betreffende parochies (nrs. 1.1-214.9.), 1986; 2376; 1 systeembak